【裁判字號】    97,抗,45
【裁判日期】    970328
【裁判案由】    本票裁定
【裁判全文】
臺灣板橋地方法院民事裁定                97年度抗字第45號
再  抗告人  乙○○
相  對  人  甲○○
上列再抗告人因與相對人間本票裁定事件，對於中華民國97年3
月4 日本院97年度抗字第45號裁定，提起再抗告，本院裁定如下
：
    主  文
再抗告駁回。
再抗告程序費用新臺幣壹仟元由再抗告人負擔。
    理  由
一、按對於非訟事件抗告法院之裁定再為抗告，僅得以其適用法
    規顯有錯誤為理由，並經原法院之許可者為限；前項許可，
    以原裁定所涉及之法律見解具有原則上重要性者為限；民事
    訴訟法第436 條之3 第3 項、第4 項及第436 條之6 之規定
    ，於第3 項之抗告準用之，非訟事件法第45條第3 項、第4
    項、第5 項分別定有明文。而所謂適用法規顯有錯誤，係指
    裁判違背法規或現存判例解釋者，亦即抗告法院所為之裁定
    ，就其取捨證據所確定之事實，適用法規所持法律上判斷顯
    有錯誤而言（最高法院71年台再字第210 號、57年台上字第
    1091號判例意旨參看）。而所謂原則上之重要性，係指該再
    抗告事件涉及之法律問題意義重大，而有加以闡釋之必要而
    言。
二、本件再抗告人因不服本院原審97年度票字第387 號所為裁定
    提起抗告，經本院於97年3 月4 日以97年度抗字第45號裁定
    駁回其抗告，再抗告人不服，提起再抗告，惟觀其再抗告理
    由所指本院上開97年度抗字第45號裁定不當之處，無非以：
    原裁定所示本票並非再抗告人所簽發，該本票上有關再抗告
    人之簽名應為偽造署押，再抗告人已依非訟事件法第195 條
    規定於法定期間即97年2 月4 日提起確認上開本票債權不存
    在之訴之實體訴訟，若鈞院仍准予許可強制執行之裁定，恐
    將有礙再抗告人日後之權利與救濟之困難，故請求將原裁定
    廢棄等語。
三、按本執票人依票據法第123條規定，聲請法院裁定許可對發
    票人強制執行，係屬非訟事件，此項聲請之裁定，及抗告法
    院之裁定，僅依非訟事件程序，就本票形式上之要件是否具
    備予以審查為已足，並無確定實體法律關係存否之效力，如
    發票人就票據債務之存否有爭執，應由發票人提起確認之訴
    以資解決。本件依相對人於原審所提出之本票形式上觀之，
    已具備本票之要件，原裁定予以准許，自無不合。至再抗告
    人本件所為再抗告之意旨內容，仍就實體法律關係為爭執，
    依前開說明，此非本院是否准為本票裁定應審酌或所得審酌
    之事項，本院自無從於本票已具票據法規定要件後，再參酌
    該本票上再抗告人之簽名是否係偽造之餘地。又本件為非訟
    事件，並非強制執行事件，原審依票據法第123 條所為准為
    強制執行之裁定，乃屬強制執行法第4 條第1 項第6 款之執
    行名義。是再抗告人陳稱其已依非訟事件法第195 條第1 項
    規定，於20日之期間內向本院民事庭法院提起確認本票債權
    不存在之實體訴訟一節縱屬實在，亦不過於相對人如持本件
    原審裁定為執行名義向執行法院聲請強制執行時，再抗告人
    於該強制執行程序，得依非訟事件法第195 條第2 項規定，
    向執行法院提出已起訴之證明，而請求執行法院聲請停止執
    行。非得執此為由，於本件非訟程序聲請廢棄原裁定。是再
    抗告人以此據為本院裁定有錯誤之理由，顯於法規之規定未
    盡明瞭。綜上所述，本件並無適用法規顯有錯誤之情事，亦
    無涉及何法律問題具有原則上重要性須予闡釋之必要，揆諸
    首開說明，本件再抗告為不合法，不應准許，應予駁回。
四、據上論結，本件再抗告為不合法。依非訟事件法第45條第5
    項、第21條第2項、第24條第1項、民事訴訟法第436條之3第
    3項、第78條，裁定如主文。
中    華    民    國    97    年    3     月    28    日
                  民事第一庭    審判長法  官  李世貴
                                      法  官  陳翠琪
                                      法  官  黃信樺
以上正本係照原本作成。
如不服本裁定，應於收受送達後十日內向本院提出抗告狀，並應
繳納抗告費新臺幣壹仟元。
中    華    民    國    97    年    3     月    31    日
                                      書記官  李佳靜


司法院資訊處製作；財團法人民間司法改革基金會備份。
